【裁判字號】    92,簡上,11
【裁判日期】    920725
【裁判案由】    違反電子遊戲場業管理條例
【裁判全文】
臺灣花蓮地方法院刑事判決                          九十二年度簡上字第一一號
    公  訴  人  臺灣花蓮地方法院檢察署檢察官
    上  訴  人
    即  被  告  甲○○
右列上訴人因違反電子遊戲場業管理條例案件，不服本院花蓮簡易庭中華民國九十二
年四月十一日九十二年度花簡字第二五號之第一審判決（聲請簡易判決處刑案號為九
十一年度偵字第二五三二號），提起上訴，本院管轄之第二審合議庭判決如左：
    主  文
上訴駁回。
    事實及理由
一、本案經本院審理結果，認第一審判決依電子遊戲場業管理條例第二十二條規定，
    判處被告甲○○拘役五十五日，如易科罰金以三百元折算一日，認事用法及量刑
    均無不當，應予維持，並引用第一審簡易判決書記載之事實、證據及理由。
二、另補充理由如下：被告於本院審理中辯稱：當天在店內看店者是伊妻子之友人丁
    ○○，而花蓮縣政府聯合稽查小組取締時所看見之把玩機台者，則是伊所僱用之
    業務員廖宇軒，且倉庫之門有上鎖，並未對外營業云云，經查，證人廖宇軒於本
    院審理時雖到庭證稱：其於案發當日五、六點下班後曾在店後方倉庫內把玩機台
    約一小時，該段時間均係被告之妻乙○○在看店，後來其因肚子餓而離開，之後
    未再返回該處等語，然證人即案發時負責看店之丁○○卻證稱：伊因常去被告的
    店買東西而與被告之妻乙○○結識，案發當日，伊去被告店內購物時，乙○○向
    伊表示因婆婆住院欲委請伊代為看店，伊隨即應允，之後有名男子直接進入店後
    之倉庫內，伊也立刻跟進去，質問該人要做什麼，該名男子未回答即轉身出店門
    ，沒多久，警察就來了，該名男子並非廖宇軒等語，另證人即被告之配偶乙○○
    亦證稱：案發當日確因婆婆住院而委請前來購物之丁○○代為看店等語（以上均
    見本院九十二年五月二十九日訊問筆錄），由其等證詞相互參照以觀，案發當時
    進入店後倉庫把玩機台者，顯非被告所僱業務員廖宇軒，甚為明灼，被告所辯顯
    與事實不符，而難採信。又被告所營「鑫茂超商」通往倉庫之門並未上鎖，室內
    有開燈等情，業據證人丁○○證述明確，核與證人即花蓮縣政府聯合稽查小組成
    員唐金里、羅國志、許福榮、黃志明所述情節相符，可徵被告所辯倉庫門有上鎖
    云云，要屬事後卸責之詞，委無足採。綜上所述，被告之犯行確已該當電子遊戲
    場業管理條例第二十二條之罪，原審據以論罪，並審酌被告曾因於「鑫茂超商」
    店內擺設電動賭博機具，涉犯賭博罪，經法院判處罪刑確定，於前案執行完畢後
    ，復於同址商店後方倉庫內擺放遊戲機台供人把玩，而犯本件之罪，惡性非輕，
    犯後復不思悔過暨所擺設之機台高達十五台等等一切情狀，判處前揭所述之刑罰
    ，核無不當，上訴人請求撤銷原判，更為適法之判決，其上訴為無理由，應予駁
    回。
據上論斷，應依刑事訴訟法第四百五十五條之一第三項、第三百六十八條、第三百七
十三條，判決如主文。
本案經檢察官丙○○到庭執行職務。
中      華      民      國    九十二    年      七      月    二十五    日
                              台灣花蓮地方法院刑事庭
                                  審判長法官  黃麗生
                                        法官  蘇姵文
                                        法官  陳世博
右正本證明與原本無異。
本件不得再上訴。
                                  法院書記官
中      華      民      國    九十二    年      七      月    二十五    日


司法院資訊處製作；財團法人民間司法改革基金會備份。
